【裁判字號】    89,訴,1084
【裁判日期】    900808
【裁判案由】    公平交易法
【裁判全文】
臺北高等行政法院裁定                            八十九年度訴字第一○八四號
    原      告  蘇格蘭威士忌協會(The Scotch Whisky Association)
    代  表  人  甲○○○○○○.
    訴訟代收人  童文薰律師
                施家倫律師
    被      告  行政院公平交易委員會
    代  表  人  乙○○
右當事人間因公平交易法事件，原告不服行政院中華民國八十九年六月三十日台八十
九訴字第一九六四一號再訴願決定，提起行政訴訟，本院裁定如左：
    主  文
原告之訴駁回。
訴訟費用由原告負擔。
    理  由
一、按訴願自機關之行政處分書或決定書達到之次日起，應於三十日內提起之，修正
    前之訴願法第九條第一項定有明文。若逾越三十日之不變期間而提起訴願，即為
    法所不許（最高行政法院六十二年度判字第五八三號判例參照）。再訴願依同法
    第二十七條規定準用之。又機關致送人民之公文，得準用民事訴訟法有關送達之
    規定，公文程式條例第十三條亦有明文。
二、本件原告因公平交易法事件，係於民國八十七年六月二十日收受被告所為（八七
    ）公訴決字第○八五號訴願決定書，有訴願文書郵務送達證書在訴願卷可稽。原
    告設址於台北市，不生扣除在途期間之問題，計其提起再訴願之期間，自八十七
    年六月二十一日起算，應至八十七年七月二十日（星期一）即已屆滿。原告遲至
    八十七年七月二十二日始向行政院提起再訴願，有蓋於郵寄再訴願書信封上之行
    政院外收發收件日戳章可按，顯已逾法定不變期間，再訴願決定自程序上予以駁
    回，並無不合。原告復對之提起行政訴訟，即屬不備起訴要件，應予駁回。
三、原告雖主張再訴願機關依據「行政院暨所屬各級行政機關訴願審議委員會審議規
    則」之送達規定，逾越修正前訴願法第二十六條第二項之授權範圍，不應適用；
    前開訴願決定書之送達，係原告前委任訴願代理人之事務所所在商業大樓之管理
    公司受僱人胡人建收受，胡人建並非原告前委任代理人事務所之受僱人，與該事
    務所亦無任何契約關係，即非郵政機關送達訴訟文書實施辦法第八條所規定之「
    接收郵件人員」，顯非合法送達；縱再訴願決定機關認已逾再訴願期間，然被告
    未詳查相關事實即謂關係人並未違反公平交易法第二十一條第一項規定，該處分
    明顯違法，再訴願決定機關未依現行訴願法第八十條第一項規定本於職權加以變
    更或撤銷，亦屬違法云云。惟按關於民事訴訟法所定郵務送達，復有郵政機關送
    達訴訟文書實施辦法予以補充，依該辦法第八條規定：「機關、學校、工廠、商
    場、事務所、營業所或其他公司團體內之員工或居住人為應受送達人時，郵政機
    關送達人得將文書付與上列送達處所內接收郵件人員。前項規定之接收郵件人員
    ，視為民事訴訟法第一百三十七條規定之同居人或受僱人。」其所謂視為受僱人
    之「接收郵件人員」，係指為應受送達人服勞務收受郵件，而其所服勞務有繼續
    性質者，並不以受有報酬或定有僱傭契約為必要。查本件訴願決定書係寄至原告
    訴願代理人事務所所在地之新光人壽敦化大樓，由該大樓管理公司誼光保全股份
    有限公司之受僱人胡人建收受。據被告八十九年五月八日（八九）公訴字第○一
    五六二號函查復略以，其派員赴新光人壽敦化大樓訪查結果，該大樓係商務大樓
    ，由建築物所有權人將各樓層出租予各事業單位使用，故大樓內各事業單位僅為
    承租人，並未由住戶組成管理委員會；至於大樓之管理，係由建物所有權人委託
    管理公司負責提供管理服務予各承租事業單位，管理公司設有服務處（一樓）及
    收發室（地下三樓），郵局人員將信件（包括掛號郵件）送至收發室後，再由收
    發室人員分送各樓層承租事業單位，此服務之提供，如承租事業單位特別聲明掛
    號郵件應由該事業人員收受，收發室即不予代收，而通知該事業人員親自向郵差
    領取等語，此亦為原告所不爭執。本件代為收受訴願決定書之胡人建，係受僱於
    送達處所新光人壽敦化大樓管理公司提供服務代為收受大樓內各事業單位之郵件
    ，相當於公寓大廈管理委員會僱用之管理員，性質上即屬於各事業單位之受僱人
    ，況其為本件送達處所內之接收郵件人員，依郵政機關送達訴訟文書實施辦法第
    八條規定，亦應視為民事訴訟法第一百三十七條規定之受僱人，是本件之送達自
    屬合法，其與原告所指「行政院暨所屬各級行政機關訴願審議委員會審議規則」
    之送達規定無關。又再訴願決定已指明原處分並無顯然違法或不當情形，不適用
    修正前訴願法第十七條第二項規定（相當於原告所稱現行訴願法第八十條第一項
    之規定），原告指再訴願決定機關未依職權變更或撤銷原處分，非本院所應審酌
    之範圍，原告之主張均無可採。另本件訴訟既不合法，其實體之理由，即無庸審
    酌，併予敘明。
四、依行政訴訟法第一百零七條第一項第十款、第一百零四條、民事訴訟法第九十五
    條、第七十八條，裁定如主文。
中    華    民    國      九十      年      八        月      八        日
                    臺 北 高 等 行 政 法 院 第 一 庭
                                審 判 長 法  官    鄭  忠  仁
                                         法  官    林  育  如
                                         法  官    楊  莉  莉
右為正本係照原本作成。
如不服本件裁定，應於送達後十天內，向本院提出抗告狀並表明抗告理由，如於本裁
定宣示後送達前提起抗告者，應於裁定送達後十日內補提抗告理由書﹙須按他造當事
人人數附繕本﹚。
中    華    民    國      九十      年      八        月      八        日
                                         書記官    黃  舜  民


司法院資訊處製作；財團法人民間司法改革基金會備份。
